

# Sobre mí

Me llamo Tomás, tengo 21 años y soy desarrollador de software. Estudié Desarrollo de aplicaciones web y enseguida empecé a trabajar y a seguir aprendiendo y formándome como desarrollador.

Soy una persona proactiva, comunicativa y asertiva. Trabajo bien en equipo y soy capaz de adaptarme a todo tipo de situaciones. Me motivan los retos y tengo muchas ganas de seguir creciendo profesional y personalmente.

Entre mis aficiones se encuentran los videojuegos y el deporte. También formo parte de una comunidad online llamada Software Crafters en la que nos juntamos diversos desarrolladores para aprender y disfrutar haciendo código, lo que me permite seguir formándome y estar al tanto de nuevas tendencias y tecnologías de manera dinámica y social. En ella, mediante el uso de "katas" sigo aprendiendo nuevos lenguajes y técnicas de programación cada día.

## Contacto



644 26 57 21



tomaslopezraigal@gmail.com



https://github.com/tomasrl18



tomasrl.es

# Más información

- Carné de conducir B
- Curso de Clean Code emitido por Udemy

# Tomás Raigal López

# Desarrollador de software

# Experiencia laboral

### **Desarrollador Web**

COMPRALAENTRADA | Junio 2023 - Actualidad

- Laravel
- PHP
- Vue.js
- Javascript
- Git

#### Prácticas curriculares como Desarrollador Web

COMPRALAENTRADA | Marzo 2023 - Junio 2023

## Educación

#### I.E.S. INGENIERO DE LA CIERVA

Desarrollo de aplicaciones web | 2021-2023

#### I.E.S. INFANTE DON JUAN MANUEL

E.S.O. - Bachillerato | 2015-2021

## Habilidades sociales

- Buena comunicación
- Empatía
- · Agilidad con los resultados
- Constante feedback

## **Idiomas**

Castellano: nativo

Inglés: medio

# Habilidades técnicas

- TDD
- · Pair programming
- Clean code